臺北高等行政法院裁定
                                     100年度訴字第1664號
原      告　歐相企業有限公司
代　表　人　郭其立（董事）
被      告　國立故宮博物院
代　表　人　周功鑫（院長）住同上
訴訟代理人　蘇文憲
上列當事人間有關文化事務事件，原告提起行政訴訟，本院裁定
如下：
　　主      文
本件移送臺灣士林地方法院。
　　理      由
一、按「公法上之爭議，除法律別有規定外，得依本法提起行政
    訴訟。」「行政法院認其無受理訴訟權限者，應依職權以裁
    定將訴訟移送至有受理訴訟權限之管轄法院。數法院有管轄
    權而原告有指定者，移送至指定之法院。」行政訴訟法第2
    條、第12條之2 第2 項定有明文，故行政訴訟乃解決當事人
    間關於公法上之爭議，如非屬公法上爭議之事件，行政法院
    自無審判權。是我國關於行政訴訟與民事訴訟之審判，依現
    行法律之規定，係採二元訴訟制度，分由不同性質之法院審
    理。關於因公法關係所生之爭議，由行政法院審判，因私法
    關係所生之爭執，則由普通法院審判。
二、本件原告起訴主張：原告於民國100 年4 月間以文物仿製品
    ─玉製翠玉白菜（項鍊用）、玉製嬰兒枕（項鍊用）、藝術
    紀念品─襪子（附有翠玉白菜刺繡）及明信片毛公鼎、清瓷
    尊故瓷、白瓷嬰兒枕故瓷、清明上河圖、豬肉石、八駿圖、
    翠玉白菜、玉辟邪1 套等數項產品企劃，參加被告100 年度
    第2 次合作開發故宮文物藝術發展基金各類衍生性商品公開
    徵求評選案，經被告100 年5 月31日台博文字第1000005796
    號書函（下稱系爭函）復原告審查結果，通過翠玉白菜項鍊
    1 項。原告對系爭函不服提起訴願，遭不受理駁回後，遂提
    起本件行政訴訟，並聲明撤銷訴願及系爭函不利於原告部分
    。
三、經查，被告辦理委託產製或合作開發產品，係以被告院藏品
    圖像（攝影著作）為素材基礎，而設計、開發、產製相關產
    品。被告就其管理之藏品所製作之數位圖檔等圖像資料，辦
    理藏品圖像授權及委託產製或合作開發產品，應係私經濟關
    係性質；而被告內部評選委員會之審查結果，係同意與合格
    廠商簽約合作開發產製產品之先行行為，即如被告審查通過
    後而與廠商簽訂契約，並就契約之履行提供藏品圖像以設計
    、開發、產製相關產品，均非基於公權力之行使而為，並不
    生公法上之法律效果。是被告通知原告商品未通過評選之審
    查結果，為私法上之意思表示，無公權力行使之性質，原告
    如對上開審查結果有所爭執，仍屬私權爭執，自應由民事法
    院審判，行政法院並無受理訴訟權限。原告不得依訴願、行
    政訴訟程序就本件爭執提起救濟，訴願決定不予受理其訴願
    ，實無不合。原告進而向本院起訴，本院並無受理權限，應
    依前述規定，將本件移送具有審判權之管轄法院。
四、綜上所述，兩造間因有關文化事務事件所生本件訟爭係屬私
    權爭執，應循民事訴訟程序解決，參照前述規定與說明，應
    裁定移送有受理訴訟權限之管轄法院，爰依行政訴訟法第12
    條之2 第2 項規定，裁定如主文。
中　　華　　民　　國　　100　 年　　12　　月　　29　　日
                       臺北高等行政法院第四庭
                               審判長法  官　   胡方新
                                   　法  官     李君豪
                                     法  官　   鍾啟煌
上為正本係照原本作成。
如不服本裁定，應於送達後10日內向本院提出抗告狀（須按他造
人數附繕本）。
中　　華　　民　　國　　100　 年　　12　　月　　29　　日
                                     書記官     吳芳靜